臺灣臺中地方法院刑事判決
111年度簡上字第131號
上  訴  人    
即  被  告  游兆晟


上列上訴人即被告因妨害風化案件，不服本院臺中簡易庭中華民
國111年3月3日111年度豐簡字第83號刑事簡易判決（聲請簡易判
決處刑案號：110年度偵字第32271號），提起上訴，本院管轄第
二審之合議庭，判決如下：
    主  文
上訴駁回。
乙○○緩刑叁年，並應依如附件二（即本院一一一年度中司刑簡上
移調字第四六號調解程序筆錄）所載內容支付損害賠償。
    犯罪事實及理由
一、本案經本院審理結果，認第一審刑事簡易判決之認事、用法
    及量刑均無不當，應予維持，除就證據部分補充「上訴人即
    被告（下稱被告）乙○○於本院準備程序及審理時之自白（見
    本院簡上卷第42至43、69頁）」外，其餘犯罪事實、證據及
    理由，均引用第一審刑事簡易判決書之記載（如附件一）。
二、被告上訴意旨略以：被告坦承將與被害人甲○(即代號BJ000-
    Z000000000，真實姓名年籍詳卷)合意性交影片上傳網路之
    行為，然原審量刑時並未審酌被告事先取得被害人同意後方
    上傳影片，且被害人家屬要求賠償金額新臺幣(下同)80萬元
    ，被告無力負擔，並非無與對方和解之意願，原審量刑尚有
    可議之處等語。
三、按關於刑之量定及緩刑之宣告，係實體法上賦予法院得為自
    由裁量之事項，倘其未有逾越法律所規定之範圍，或濫用其
    權限，即不得任意指摘為違法（最高法院75年台上字第7033
    號判決意旨參照）。經查，被告坦承本案犯行，原審依具體
    個案認定事實，認被告本案犯行罪證明確，而適用刑事訴訟
    法第449條第1項前段、第454條第2項，刑法第235條第1項、
    第41條第1項前段，刑法施行法第1條之1第1項，並審酌被告
    之素行，及犯後坦承犯行，惟未能與告訴人即代號BJ000-Z0
    00000000A達成和解或調解，雖表示願意支付予國庫6萬元，
    惟考量被告以他法供人觀覽猥褻影像，對被害人之名譽造成
    一定程度損害，被告犯後尚未實際彌補被害人所受損害，尚
    難認被告所受宣告之刑，以暫不執行為適當，而量處有期徒
    刑2月，如易科罰金，以新臺幣1000元折算1日，堪認原審所
    科處之刑度確已妥適反應其所認定之犯罪情節，亦即被告徵
    得被害人之同意，將前揭猥褻影片以網際網路之方法供人觀
    覽，暨刑法第57條所列犯後態度等事項一切情狀，所為科刑
    合乎法律目的，未違背內部性界限，亦無權利濫用之違法及
    違反罪刑相當原則、比例原則，尚無過重或失輕之不當情形
    ，揆諸前揭說明，原審之認事用法俱無違誤，且量刑部分亦
    無瑕疵可指，是本院對原審之職權行使，自當予以尊重。至
    原審未及審酌被告於本院第二審審理程序中已與被害人之父
    調解成立，願分期賠償被害人12萬元等情，有本院調解程序
    筆錄在卷可參(見本院卷第79至80頁)，此固屬被告犯後態度
    之範疇，惟本院已納入此情，並基於後述理由四之說明，對
    被告為緩刑之宣告，為督促被告日後更戒慎行止，遵守法律
    規範，仍宜維持原審所宣告之刑，以符合本院併予宣告緩刑
    之目的。至被告以請求宣告緩刑對原判決提起上訴，惟揆諸
    首揭判決意旨，是否宣告緩刑，法院本應依法斟酌決定，縱
    未宣告緩刑，尚不生不適用法則或其他違背法令之問題，被
    告自不得任意指摘為違法。從而，原審判決既無違法或不當
    之處，則被告執前揭理由提起上訴，為無理由，應予駁回。
四、末查，被告前未曾因故意犯罪受有期徒刑以上刑之宣告，此
    有臺灣高等法院被告前案紀錄表存卷可考，其因一時失慮，
    致罹刑典，惟於犯後業已坦承犯行，知所悔悟，復於本院第
    二審後與被害人之父調解成立，願分期賠償被害人12萬元，
    且已依雙方調解條件完成第一筆3萬元之給付，告訴人亦於
    調解時表明同意給予被告附條件緩刑之機會，此有前開調解
    程序筆錄在卷可佐，足見其犯後頗具悔意，並已徵得被害人
    之原諒，本院衡酌上情，認被告經此偵審程序及科刑教訓後
    ，應當知所警惕，信無再犯之虞，前開所宣告之刑以暫不執
    行為適當，爰依刑法第74條第1項第1款之規定，併予宣告緩
    刑3年。又為督促被告確實賠償被害人所受損害，並能深切
    記取教訓，本院認尚有賦予一定負擔之必要，爰依刑法第74
    條第1項第1款、第2項第3款等規定，併予宣告如主文所示緩
    刑，並諭知被告應按如附件二所示賠償金額及方式向被害人
    支付損害賠償。倘被告違反本院諭知之負擔而情節重大，足
    認此次宣告之緩刑難收其預期效果而有執行刑罰之必要者，
    檢察官尚得聲請撤銷本案緩刑之宣告，併此敘明。　
據上論斷，應依刑事訴訟法第455條之1第1項、第3項、第368條
、第373條，刑法第74條第1項第1款、第2項第3款，判決如主文
。
本案經檢察官李基彰聲請簡易判決處刑，檢察官丙○○到庭執行職
務。
中　　華　　民　　國　　111 　年　　6 　　月　　10　　日
　　　　　　　　　刑事第三庭   審判長法  官  劉麗瑛
                                     法  官  簡志宇
                                     法  官  吳孟潔
以上正本證明與原本無異。
不得上訴。
　　　　　　　　　　　　　　　　　　 書記官  林育蘋
中　　華　　民　　國　　111 　年　　6 　　月　　10　　日

附錄本案論罪法條全文：
中華民國刑法第235條第1項
散布、播送或販賣猥褻之文字、圖畫、聲音、影像或其他物品，
或公然陳列，或以他法供人觀覽、聽聞者，處2年以下有期徒刑
、拘役或科或併科9萬元以下罰金。